臺灣桃園地方法院刑事判決　　　　　 100年度審易字第1352號
公　訴　人　臺灣桃園地方法院檢察署檢察官
被　　　告　戴樹誠
上列被告因竊盜案件，經檢察官提起公訴（100 年度偵字第12號
），被告於本院準備程序進行中，就被訴事實為有罪之陳述，經
本院告知簡式審判程序意旨，並聽取當事人之意見後，本院裁定
依簡式審判程序審理，判決如下：
    主  文
戴樹誠攜帶兇器、毀壞門扇竊盜，累犯，處有期徒刑玖月，扣案
之螺絲起子壹支、L 型鐵片壹支均沒收。
    事  實
一、戴樹誠前(一)於民國89年間因施用毒品案件，經本院以89年度
    易字第2816號判處有期徒刑10月確定；(二)於89、90年間次因
    偽造文書、轉讓毒品等案件，經臺灣高等法院以92年上訴字
    第3847號判決，分別判處有期徒刑4 年2 月、8 月，應執行
    有期徒刑4 年8 月，再上訴後經最高法院以93年度台上字第
    5269號上訴駁回確定；(三)於94年間再因施用第一、二級毒品
    等案件，經臺灣板橋地方法院以94年度訴字第1961號分別判
    處有期徒刑1 年、6 月，應執行有期徒刑1 年4 月確定，上
    開各罪嗣經臺灣板橋地方法院以96年度聲減字第800 號裁定
    減刑，就(一)、(二)得減刑之各罪各減其宣告刑二分之一，再與
    不得減刑之罪合併定應執行刑為有期徒刑4 年8 月，就(三)之
    二罪分別減其宣告刑二分之一，合併定應執行刑為有期徒刑
    8 月，入監接續執行，於98年8 月31日縮短刑期假釋出監，
    所餘刑期交付保護管束，已於99年5 月9 日交付保護管束期
    滿，未經撤銷假釋，其未執行之刑，以已執行論。詎仍不知
    悔改，意圖為自己不法之所有，基於竊盜之犯意，於99年9
    月11日下午5 時許，趁鄭華芸所承租位於桃園縣中壢市○○
    街38巷1 號6 樓住處無人看管之際，持客觀上足以對人之生
    命、身體、安全構成威脅，具有危險性可供兇器使用之螺絲
    起子1 支、L 型鐵片1 支，先持上開L 型鐵片1 支，將上開
    大門門鎖撬開，使門鎖毀壞失其效用後，開啟該大門進入屋
    內（侵入住宅部分未據告訴），竊得鄭華芸所有之鑽石戒指
    1 只，再將之以新臺幣3,000 元之代價，賣出變現花用。嗣
    經警於上開處所採獲可疑指紋送驗比對後而循線查獲。
二、案經桃園縣政府警察局中壢分局報告臺灣桃園地方法院檢察
    署檢察官偵查起訴。
    理  由
一、本案被告戴樹誠所犯為死刑、無期徒刑或最輕本刑為3 年以
    上有期徒刑以外之罪，其於本院準備程序中就前揭被訴事實
    為有罪之陳述，經本院告知簡式審判程序之旨，並聽取當事
    人之意見後，本院依刑事訴訟法第273 條之1 第1 項規定，
    裁定進行簡式審判程序，合先敘明。
二、上揭事實業據被告戴樹誠於警詢及本院審理時均坦承不諱，
    核與被害人即證人鄭華芸之警詢證述情節相符，並有99年10
    月21 日 內政部警政署刑事警察局紋字第0990145137號鑑定
    書、桃園縣政府警察局中壢分局刑案現場勘察報告、勘察紀
    錄表、刑案現場測繪圖、現場照片、中央氣象局日出日沒列
    印資料等在卷足稽，堪認被告之自白與事實相符，洵為信實
    ，被告上揭犯行，均堪認定。
三、新舊法比較：
    查被告戴樹誠於犯罪後，刑法第321 條第1 項業於100 年1
    月26日修正公佈，於100 年1 月28日生效施行。按行為後法
    律有變更者，適用行為時之法律，但行為後之法律有利於行
    為人者，適用最有利於行為人之法律，刑法第2 條第1 項定
    有明文。修正前之刑法第321 條第1 項原規定：「犯竊盜罪
    而有左列情形之一者，處六月以上、五年以下有期徒刑：一
    、於夜間侵入住宅或有人居住之建築物、船艦或隱匿其內而
    犯之者。二、毀越門扇、牆垣或其他安全設備而犯之者。三
    、攜帶兇器而犯之者。四、結夥三人以上而犯之者。五、乘
    火災、水災或其他災害之際而犯之者。六、在車站或埠頭而
    犯之者。」；而修正後刑法第321 條第1 項則規定「犯竊盜
    罪而有下列情形之一者，處六月以上、五年以下有期徒刑，
    得併科新臺幣十萬元以下罰金：一、侵入住宅或有人居住之
    建築物、船艦或隱匿其內而犯之者。二、毀越門扇、牆垣或
    其他安全設備而犯之者。三、攜帶兇器而犯之者。四、結夥
    三人以上而犯之者。五、乘火災、水災或其他災害之際而犯
    之者。六、在車站、埠頭、航空站或其他供水、陸、空公眾
    運輸之舟、車、航空機內而犯之者。」，比較修正前後關於
    刑法第321 條第1 項之規定，修正後之刑法第321 條第1 項
    於第1 款刪除「於夜間」之文字；於第6 款增加「在航空站
    或其他供水、陸、空公眾運輸之舟、車、航空機內」之文字
    ，擴大加重竊盜罪之適用範圍，使部分修正前原應適用普通
    竊盜罪論罪科刑之情形，於修正後改論以加重竊盜罪論罪科
    刑，並增加得併科罰金新臺幣10萬元之規定，故解釋上自應
    以修正前之規定對被告較有利，而依刑法第2 條第1 項前段
    規定，適用行為時之法律，即修正前刑法第321 條第1 項第
    1 款、第2 款、第3 款之規定。
四、按所謂兇器，其種類並無限制，凡客觀上足對人之生命、身
    體、安全構成威脅，具有危險性之兇器均屬之（最高法院79
    年度台上字第5253號判例可資參照）。次按門鎖雖為安全設
    備之一種，但此所謂門鎖，係指附加於門上之鎖而言，至毀
    壞構成門之一部之鎖（如喇叭鎖或鑲在鐵門上之鎖）則應認
    為毀壞門扇（最高法院70年度台上字第496 號、85年度台上
    字第5433號判決意旨可資參照）。準此，被告戴樹誠行竊時
    所攜帶之螺絲起子與L 型鐵片各1 支，客觀上均足以對人之
    生命、身體、安全構成威脅而具有危險性，自屬兇器無訛，
    被告持上開可作為兇器使用之螺絲起子與L 型鐵片，撬開門
    鎖使其喪失防盜作用後，侵入被害人屋內行竊，應係犯毀壞
    門扇之加重竊盜要件。是核被告戴樹誠所為，係犯刑法第32
    1 條第1 項第3 款、第2 款之攜帶兇器、毀壞門扇竊盜罪。
    另按刑法上所謂之夜間，為日出前日沒後，查本案被告至被
    害人家中行竊之時間係99年9 月11日下午5 時許，業經被告
    於本院審理時坦認，依中央氣象局資料，當日桃園地區日沒
    時刻為下午6 時04分，此有中央氣象局日出日沒列印資料1
    份可按，是此時仍屬日間，起訴書認被告上開事實欄一所為
    ，係犯同法第321 條第1 項第1 款之於夜間侵入住宅竊盜罪
    ，尚有誤會，附此敘明。爰審酌被告正值壯年，不思以正當
    手段獲取財物，竟圖不勞而獲為本案竊盜犯行，危害社會治
    安及被害人之權益，所為非是，並衡其犯罪之動機、目的、
    手段、所竊取財物之價值及犯後態度等一切情狀，量處如主
    文所示之刑，以示懲擏。至扣案之螺絲起子1 支、L 型鐵片
    1 支，係供被告犯本件竊盜罪所用之物，爰依刑法第38 條
    第1 項第2 款規定，均予宣告沒收。
據上論斷，應依刑事訴訟法第273 條之1 第1 項、第299 條第1
項前段、刑法第2 條第1 項前段、修正前刑法第321 條第1 項第
2 款、第3 款，刑法第47條第1 項、第38條第1 項第2 款，判決
如主文。
本案經檢察官李安蕣到庭執行職務。
中    華    民    國   100    年    8     月    25    日
                        刑事庭    法  官  顏世翠
以上正本證明與原本無異。
如不服本判決，應於判決送達後10日內向本院提出上訴狀（應附
繕本），其未敘述上訴理由者，應於上訴期間屆滿後20日內補提
理由書狀於本院，上訴於臺灣高等法院。
                                  書記官  張筆隆
中    華    民    國   100    年    8     月    25    日
附錄本案論罪科刑法條：
修正前中華民國刑法第321條
（加重竊盜罪）
犯竊盜罪而有左列情形之一者，處6 月以上、5 年以下有期徒刑
：
一、於夜間侵入住宅或有人居住之建築物、船艦或隱匿其內而犯
    之者。
二、毀越門扇、牆垣或其他安全設備而犯之者。
三、攜帶兇器而犯之者。
四、結夥三人以上而犯之者。
五、乘火災、水災或其他災害之際而犯之者。
六、在車站或埠頭而犯之者。
前項之未遂犯罰之。